【裁判字號】    94,訴,145
【裁判日期】    950912
【裁判案由】    偽造有價證券等
【裁判全文】
臺灣彰化地方法院刑事判決               94年度訴字第145號
公  訴  人  臺灣彰化地方法院檢察署檢察官
被      告  乙○○
指定辯護人  涂國慶律師
被      告  甲○○原名周淑芬.
上  一  人
指定辯護人  許名宗律師
被      告  戊○○
上  一  人
指定辯護人  阮春龍律師
上列被告等因偽造有價證券等案件，經檢察官提起公訴（九十三
年度偵字第五八九八號），本院判決如下：
    主    文
乙○○、甲○○共同意圖供行使之用，而偽造有價證券，各處有
期徒刑壹年拾月。如附表編號一所示本票上偽造「彭秋霞」為共
同發票人部分及編號二所示偽造之「彭秋霞」署押，均沒收。
戊○○無罪。
    犯罪事實
一、乙○○、甲○○分別係陳錦煌（已歿，另為不起訴處分）之
    母親、友人。緣陳錦煌於民國八十八年間，因資金不足欲以
    分期付款方式，向擔任南陽實業股份有限公司售車業務員之
    昔日同窗兼鄰居戊○○，購買車號七Ｈ－一九八七號、總價
    新臺幣（下同）八十萬六千元之自用小客車一部，乃要求其
    舅媽彭秋霞擔任連帶保證人，遭彭秋霞拒絕；詎陳錦煌、乙○○、甲○○為達使陳錦煌順利辦理貸款完成購車之目的，
    均明知彭秋霞未同意擔任連帶保證人，竟共同基於意圖供行
    使之用而偽造有價證券及行使偽造私文書、詐欺取財之犯意
    聯絡，於八十八年十二月五日，在台新國際商業銀行股份有
    限公司（下稱台新銀行）職員丁○○至陳錦煌位於彰化縣二
    林鎮○○路○段三三三巷八弄十號住處，辦理貸款對保時，
    推由甲○○冒名彭秋霞，擔任動產抵押契約之連帶保證人及
    本票之共同發票人，先由乙○○在車輛動產抵押契約書「甲
    方之連帶保證人」欄、本票「發票人」欄、授權書「立授權
    書人」欄上簽署自己名字，再由甲○○於前揭各該欄位上接
    續偽造如附表所示之「彭秋霞」署押各一枚，而共同偽造「
    彭秋霞」為發票人之本票及表示「彭秋霞」為連帶保證人之
    車輛動產抵押契約書、發票人「彭秋霞」授權銀行自行填載
    到期日之授權書各一張後，由陳錦煌將其先前於不詳時地、
    以不詳方法取得之「彭秋霞」印章一顆（無證據證明係偽造
    ），交由不知詳情之丁○○，利用丁○○在車輛動產抵押契
    約書上蓋用「彭秋霞」印文二枚、汽車貸款申請書上蓋用「
    彭秋霞」印文一枚、本票發票人欄及授權書立授權書人欄上
    分別蓋用「彭秋霞」印文二、一枚，丁○○因此誤信彭秋霞
    同意作保而完成對保手續，足以生損害於彭秋霞及台新銀行
    對保之正確性。俟經丁○○將上開車輛動產抵押契約書、汽
    車貸款申請書、本票（含背面之授權書）送交台新銀行撥款
    承辦人員審核，該銀行承辦人員亦因未發覺上情，致錯認陳
    錦煌申請車貸案件已獲彭秋霞同意擔任連帶保證人，且有彭
    秋霞為共同發票人之本票一張足供擔保，而同意就上開自用
    小客車設定動產擔保抵押後，貸款六十九萬元予陳錦煌，約
    定分三十六期償還，並據陳錦煌授權將申貸之六十九萬元匯
    給南陽實業股份有限公司。嗣因陳錦煌自九十年三月間起未
    依約繳納第十五期分期款，台新銀行乃聲請強制執行彭秋霞
    所有之財產，彭秋霞因而向本院提起債務人異議之訴獲有勝
    訴判決，台新銀行始查悉上情。
二、案經台新銀行訴由臺灣彰化地方法院檢察署檢察官偵查起訴
    。
    理    由
壹、有罪部分：
一、訊據被告乙○○、甲○○固坦承有於前揭時地台新銀行職員
    丁○○對保時在場，由被告甲○○假冒彭秋霞名義，擔任車
    輛貸款案之連帶保證人及共同發票人，並偽簽「彭秋霞」署
    押在如附表所示之車輛動產抵押契約書「甲方之連帶保證人
    」欄、本票「發票人」、授權書「立授權書人」欄上，以遂
    行對保手續，陳錦煌因而獲有六十九萬元汽車貸款等情，惟
    均矢口否認有何上開犯行，被告乙○○辯稱：陳錦煌買車沒
    有找其商量，是業務員戊○○、銀行行員丁○○到家裏來對
    保時，陳錦煌才拜託其當保證人簽名，事前並沒有告訴其，
    對保當時，其簽完自己的名字就離開客廳，在客廳與廚房間
    進進出出，不知道「彭秋霞」由何人所簽，事後才聽陳錦煌
    說是請甲○○簽彭秋霞的名字云云；被告甲○○則以：是陳
    錦煌說已得彭秋霞同意，伊才簽彭秋霞名字，伊並不知道彭
    秋霞未同意云云抗辯。惟查：
  (一)上開陳錦煌向台新銀行以設定車輛動產抵押方式辦理汽車貸
    款購買車號七Ｈ－一九八七號自用小客車時，確係偽以彭秋
    霞名義為其中一連帶保證人、共同發票人，由被告甲○○在
    車輛動產抵押契約書「甲方之連帶保證人」欄、本票「發票
    人」、授權書「立授權書人」欄上，簽立「彭秋霞」名字共
    計三枚，復由丁○○持陳錦煌交付之彭秋霞印章，在車輛動
    產抵押契約書上蓋用「彭秋霞」印文二枚、汽車貸款申請書
    上蓋用「彭秋霞」印文一枚、本票發票人欄及授權書立授權
    書人欄上蓋用「彭秋霞」印文三枚乙情，業經被告乙○○、
    甲○○二人於本院準備程序及審理時供承不諱，並據證人彭
    秋霞於偵查時、證人即台新銀行職員丁○○、丙○○於偵審
    中證述甚詳，且有卷附之車輛動產抵押契約書、汽車貸款申
    請書、本票（含背面之授權書）可稽（見臺灣彰化地方法院
    檢察署九十三年度他字第六四０號偵卷第十八至二十頁）。
    又陳錦煌僅支付十四期分期款，自九十年三月起即未再付款
    ，經台新銀行向陳錦煌催繳欠款未果，遂執本票向臺灣臺北
    地方法院聲請對乙○○、陳錦煌、彭秋霞強制執行獲准，進
    而聲請本院強制執行彭秋霞所有之財產，彭秋霞因而向本院
    提起債務人異議之訴獲有勝訴判決等情，亦有臺灣臺北地方
    法院民事裁定、民事裁定確定證明書、本院民事執行處函、
    本院九十年度訴字第九五七號民事判決在卷可按（見同上卷
    第二一至三十頁），且核與調閱之本院九十年度訴字第九五
    七號民事執行案卷相符。
  (二)被告乙○○雖以前詞置辯，惟觀之被告乙○○已於本院準備
    程序時，不爭執稱：陳錦煌事前有告訴其說要買車，叫其幫
    他簽名當連帶保證人，其也知道當天來的是銀行的人，是要
    分期付款買車等語（見本院卷九十五年五月二十四日準備程
    序筆錄第八頁），並於審理中以證人身分具結證稱：對保當
    天彭秋霞沒有在現場，是甲○○簽彭秋霞的名字等詞（見本
    院卷九十五年八月十五日審判筆錄第五、六頁），核諸證人
    即台新銀行職員丁○○亦於偵審時明確證述：本案討論簽約
    時乙○○一開始就有在客廳現場，她是在客廳簽的，甲○○
    簽「彭秋霞」三字時，乙○○有在場，他們都在場，渠對彭
    秋霞的印象比較深刻，因為覺得身分證跟本人不是很像，所
    以有問彭秋霞戶籍地址在何處，並且跟陳錦煌開玩笑說你舅
    媽看起來很年輕，很會保養，當時乙○○在廚房門口，也有
    說她（指自稱彭秋霞之人）比較會保養等語（見臺灣彰化地
    方法院檢察署九十三年度偵字第五八九八號卷第二十頁，本
    院卷九十五年六月二十一日審判筆錄第七頁），基上，可知
    被告甲○○以陳錦煌舅媽「彭秋霞」名義自居擔任連帶保證
    人及共同發票人時，被告乙○○在場且明知被告甲○○偽簽
    「彭秋霞」名字之事實，堪以認定，被告乙○○上開辯詞，
    不足採信。另被告甲○○雖辯稱陳錦煌已經徵得彭秋霞同意
    ，因彭秋霞住新竹太遠了，所以才由伊簽名云云，然查：被
    告甲○○以證人彭秋霞名義於前開車輛動產抵押契約書、本
    票（含背面授權書）上簽立「彭秋霞」署押之行為，證人彭
    秋霞均不知情，且未經證人彭秋霞同意及授權乙節，業經證
    人彭秋霞於偵查中證述甚明，顯見證人彭秋霞並未同意擔任
    車貸案之連帶保證人、發票人，被告甲○○所辯，亦無足採
    。
  (三)綜上，被告乙○○、甲○○上開犯行，均堪認定。本案事證
    明確，被告二人應依法論科。
二、被告二人行為後，刑法業於九十四年一月七日修正，於同年
    二月二日公布，並於九十五年七月一日施行。修正後刑法第
    二條第一項規定，已將新舊法律適用之「從新從輕」原則，
    改採「從舊從輕」原則，而此規定僅係規範行為後法律變更
    所生新舊法律比較適用之準據法，並非實體刑罰法律，自不
    生行為後法律變更之比較適用問題，應逕行適用新法第二條
    第一項之規定，為「從舊從輕」之比較。又按比較新舊法，
    應就罪刑有關之共犯、未遂犯、想像競合犯、牽連犯、連續
    犯、結合犯，以及累犯加重、自首減輕暨其他法定加減原因
    （如身分加減）與加減例等一切情形，本於統一性及整體性
    原則，綜其全部罪刑之結果而為比較（最高法院九十五年五
    月二十三日第八次刑庭會議決議第一、（四）則可資參照）
    。
  (一)刑法第二十八條關於共犯之規定，僅作文字修正，由原條文
    ：「二人以上共同實施犯罪行為者，皆為共犯」，修正為：
    「二人以上共同實行犯罪行為者，皆為共犯」，揆諸本條之
    修正理由旨在排除陰謀共同正犯、預備共同正犯之成立，對
    於著手後，共同實行犯罪構成要件行為者，修正前後規定均
    認應論以共同正犯，並無歧異。本案被告乙○○、甲○○與
    陳錦煌間就上開犯行，不論依修正前、後之規定，均應論以
    實行犯罪行為之共同正犯，是於本案，新舊法對被告二人而
    言並無有利或不利之情形，自應適用行為時之法律即修正前
    之刑法第二十八條規定論處。
  (二)刑法第五十五條牽連犯之規定，業於九十四年二月二日修正
    公布刪除，並自九十五年七月一日施行。則本案被告乙○○
    、甲○○所犯數罪，如依修正前即行為時之規定，可依牽連
    犯論以一偽造有價證券罪，若依修正後之刑法，因已刪除牽
    連犯之規定，則應依數罪併罰之規定分論併罰。是經比較新
    舊法結果，修正後之規定並非較有利於被告，仍應適用修正
    前刑法第五十五條牽連犯論擬。
  (三)刑法第二百零一條、第三百三十九條法定刑為罰金部分：
    1.刑法第三十三條第五款業於九十四年二月二日修正公布，
      並自九十五年七月一日起施行；修正後刑法第三十三條第
      五款規定「罰金：新臺幣一千元以上，以百元計算之。」
      ，與修正前刑法第三十三條第五款規定「罰金：一元以上
      。」不同。經比較新舊法結果，以舊法較有利於行為人，
      故依刑法第二條第一項前段規定，本案關於刑法第二百零
      一條、第三百三十九條之法定刑罰金部分，自應適用行為
      時之法律即修正前刑法第三十三條第五款規定，決定其罰
      金部分之法定刑。
    2.法定刑為罰金之提高標準之新舊法適用：
      刑法罰金刑提高標準業於九十五年六月十四日以華總一義
      字第０九五０００三五一八一號令增訂公布刑法施行法第
      一條之一，明定：「中華民國九十四年一月七日刑法修正
      施行後（按指九十五年七月一日），刑法分則編所定罰金
      之貨幣單位為新臺幣。九十四年一月七日刑法修正時，刑
      法分則編未修正之條文定有罰金刑者，自九十四年一月七
      日刑法修正施行後，就其所定數額提高為三十倍。但七十
      二年六月二十六日到九十四年一月七日新增或修正之條文
      ，就其所定數額提高為三倍。」，與該條增訂公布前，就
      罰金刑部分所適用之罰金罰鍰提高標準條例第一條前段、
      現行法規所定貨幣單位折算新臺幣條例第二條規定不同。
      而刑法第二百零一條、第三百三十九條係刑法分則編未修
      正之條文而定有罰金刑者，比較新舊法適用之結果，其關
      於法定刑為罰金部分之提高標準，新法並無較有利於被告
      之情形，故依刑法第二條第一項前段規定，本案關於上開
      刑法法條法定刑罰金提高標準部分，自應適用行為時之法
      律即罰金罰鍰提高標準條例第一條及現行法規所定貨幣單
      位折算新臺幣條例第二條。
  (四)修正前刑法第四十一條第一項前段、罰金罰鍰提高標準條例
    第二條（現已刪除）之規定，有期徒刑、拘役易科罰金之折
    算標準，原以銀元一百元、二百元、三百元折算一日，經折
    算為新臺幣後，應以新臺幣三百元、六百元、九百元折算一
    日，而刑法第四十一條第一項前段修正後，則規定為以新臺
    幣一千元、二千元或三千元折算一日，此因屬科刑規範事項
    之變更，其折算標準為裁判時所應諭知，自有就新舊法規定
    比較之必要，經比較新舊法結果，以被告行為時關於易科罰
    金之規定，較有利於被告。
  (五)綜上所述，揆諸前揭最高法院決議及修正後刑法第二條第一
    項前段、後段規定之「從舊從輕」原則，自應整體適用被告
    行為時之法律，即修正前之相關刑罰法律，對被告較為有利
    。
三、核被告乙○○、甲○○基於共同犯罪之意思所為上開行為，
    均係犯刑法第二百零一條第一項偽造有價證券、第二百十六
    條、第二百十條行使偽造私文書及第三百三十九條第一項詐
    欺取財之罪。被告乙○○、甲○○與陳錦煌偽造署押及盜用
    彭秋霞印章之行為，均係偽造私文書及偽造有價證券之階段
    行為；又偽造私文書之低度行為為行使偽造私文書之高度行
    為所吸收；另行使偽造有價證券之低度行為則為偽造有價證
    券之高度行為所吸收，均不另論罪。被告乙○○、甲○○與
    陳錦煌就前開犯行，有犯意聯絡及行為分擔，皆為共同正犯
    （公訴意旨認被告戊○○亦為共犯，尚有未洽，詳見後述）
    。其等利用不知情之丁○○盜用「彭秋霞」印章，為間接正
    犯。又被告等以一行為同時向證人丁○○行使偽造本票、授
    權書、車輛動產抵押契約書，係同時觸犯上開偽造有價證券
    罪、行使偽造私文書罪，為想像競合犯，依刑法第五十五條
    規定，應從一重之偽造有價證券罪處斷。另按行使偽造有價
    證券，以取得票面價值之對價，固不另論詐欺罪（最高法院
    二十五年上字第一八一四號，三十一年上字第四○九號判例
    足考），但如以偽造之有價證券供作擔保或作為新債清償而
    借款，則其借款之行為，為行使有價證券以外之另一行為，
    其間有方法結果關係，應論以詐欺罪之牽連犯（最高法院六
    十二年度第一次刑庭庭長會議決定(一)參照）。本案被告乙○○、甲○○與陳錦煌偽造並行使該本票之目的是用以擔保車
    款之支付，並非用以取得票面價值之對價，被告等以偽造之
    本票供擔保而行使詐取財物之行為，為行使偽造有價證券以
    外之另一行為，依上開說明，仍成立刑法第三百三十九條第
    一項之詐欺取財罪，而與偽造有價證券罪有方法結果之牽連
    關係，依修正前刑法第五十五條之規定，應從一重之偽造有
    價證券罪處斷。又被告乙○○、甲○○與陳錦煌所偽造之本
    票金額僅有六十九萬元，對於社會交易秩序不致產生重大危
    害，且被告乙○○與陳錦煌為契約當事人及共同發票人，本
    需負契約及票據上責任，因陳錦煌買車亟需保證人，被告乙○○、甲○○基於人情請託即便宜行事，任意偽造彭秋霞名
    義私文書及本票，致罹犯重罪，可謂情輕法重，應認被告乙○○、甲○○所犯本罪確尚存有足資憫恕之處，即令其處以
    法定最低刑度，猶嫌過重，爰依刑法第五十九條之規定，皆
    酌減其所犯本罪之法定本刑（修正後刑法第五十九條之規定
    ，為法院就酌減審認標準見解之明文化，非屬法律之變更，
    不生比較適用之問題）。爰審酌被告乙○○、甲○○之素行
    ，犯罪動機，所用手段尚屬輕微，致彭秋霞、台新銀行所受
    損害之程度，以及犯罪後坦承部分事實之態度等一切情狀，
    各量處如主文第一項所示之刑。再斟之被告乙○○、甲○○
    均僅坦承部分犯行，難認已知所悔悟，且本院經其等請求，
    一再寬延期限給予商談和解之機會，惟仍迄未與告訴人台新
    銀行達成和解並賠償損害，因認不宜對被告二人宣告緩刑，
    被告、指定辯護人此部分之請求礙難准許。如附表編號一所
    示本票上偽造「彭秋霞」為共同發票人部分，係偽造之本票
    ，應依刑法第二百零五條規定宣告沒收，至於「發票人」欄
    上所偽造「彭秋霞」之署押，包含在偽造之本票部分內一併
    沒收，無庸重複宣告；另該本票發票人乙○○、陳錦煌部分
    既屬真正，自不得予以沒收。又如附表編號二所示在車輛動
    產抵押契約書、本票背面授權書「立授權書人」欄上偽造之
    「彭秋霞」署押各一枚，不問屬於犯人與否，應依刑法第二
    百十九條規定沒收。
貳、無罪部分：
一、公訴意旨另以：陳錦煌因購買車號七Ｈ－一九八七號自用小
    客車需要辦理貸款，但其舅媽彭秋霞未同意擔任連帶保證人
    ，陳錦煌竟生意圖為自己不法所有之犯意，而與被告乙○○
    、甲○○、戊○○三人合謀：由被告戊○○介紹貸款銀行、
    被告甲○○假冒彭秋霞並偽造「彭秋霞」署押，被告乙○○
    擔任另一名連帶保證人以掩護實情，向銀行詐取貸款。四人
    議妥後，先由被告戊○○於八十八年十二月五日，帶同台新
    銀行職員丁○○，至彰化縣二林鎮○○路○段三三三巷八弄
    十號陳錦煌住處，辦理申請貸款文件，再由被告甲○○假冒
    彭秋霞，並偽簽「彭秋霞」之署押於車輛動產抵押契約書之
    連帶保證人欄、本票之發票人欄及授權書之立授權書人欄上
    ，被告乙○○亦當場簽署擔任另一名連帶保證人，以此向台
    新銀行貸款六十九萬元，並約定分三十六期償還，且將車號
    七Ｈ－一九八七號自用小客車設定動產擔保抵押予台新銀行
    ，台新銀行職員丁○○因此陷於錯誤，誤認被告甲○○即是
    彭秋霞，已同意擔任本案貸款之連帶保證人，使台新銀行通
    過貸款審核，即將陳錦煌申貸之六十九萬元匯款予車商，而
    足生損害於台新銀行及彭秋霞。然陳錦煌自九十年三月間即
    拒不清償第十五期後之貸款餘額，台新銀行乃對彭秋霞聲請
    強制執行，彭秋霞因而向法院提起債務人異議之訴獲判勝訴
    ，至此台新銀行始知受騙。因認被告戊○○共同涉犯刑法第
    二百零一條第一項、第二百十六條、第二百十條、第三百三
    十九條第一項之偽造有價證券罪、行使偽造私文書、詐欺取
    財罪嫌。
二、按犯罪事實應依證據認定之，無證據不得認定犯罪事實；不
    能證明被告犯罪或其行為不罰者，應諭知無罪之判決，刑事
    訴訟法第一百五十四條第二項、第三百零一條第一項分別定
    有明文。次按事實之認定，應憑證據，如未能發現相當證據
    ，或證據不足以證明，自不能以推測或擬制之方法，以為裁
    判基礎。且認定犯罪事實所憑之證據，雖不以直接證據為限
    ，間接證據亦包括在內；然而無論直接或間接證據，其為訴
    訟上之證明，須於通常一般之人均不致有所懷疑，而得確信
    其為真實之程度者，始得據為有罪之認定，最高法院四十年
    臺上字第八六號、七十六年臺上字第四九八六號判例可資參
    照。
三、訊據被告戊○○堅決否認有何公訴人所指之犯行，辯稱：其
    未與陳錦煌、被告乙○○及甲○○串通，只是單純介紹銀行
    成員與他們認識，其於對保當天，才第一次看到被告甲○○
    ，之前並不認識被告甲○○及證人彭秋霞，且對保手續其並
    無處理等語。經查：
  (一)被告戊○○於偵查中供稱：其賣陳錦煌車子時，有去他那裡
    三次，一次看目錄、一次看車、一次對保。其送目錄給陳錦
    煌時有看到甲○○，不知她的名字，只知她叫可可，看車時
    可可有去一次（見同上卷第一０九至一一０頁）等語，是以
    被告戊○○辯稱其於對保當天，才第一次看到被告甲○○，
    之前並不認識云云，不足採信。
  (二)被告甲○○固於本院審理時，就被告戊○○是否涉及共犯，
    以證人身分結證稱：「（問：你們假冒的計畫在對保前還有
    何人知道？）我、業務員戊○○都知道。」、「（問：為何
    戊○○知道？）陳錦煌說是業務員戊○○跟他說要找一個人
    出來當她舅媽就可以了。」等語。惟按刑事被告之對質、詰
    問權，係屬憲法第八條第一項規定「非由法院依法定程序不
    得審問處罰」之正當法律程序所保障之基本人權及第十六條
    所保障之基本訴訟權（司法院釋字第三八四號、第五八二號
    解釋參照），為確保刑事被告此二項權利，刑事訴訟法設立
    交互詰問制度，並採用傳聞法則，於第一百五十九條第一項
    規定：被告以外之人於審判外之言詞或書面陳述，除法律有
    規定者外，不得作為證據。故證人在刑事訴訟，原則上應於
    審判中依法定程序到場具結陳述，並與被告同時在場彼此面
    對面互為質問及接受被告之詰問，其陳述始得作為認定被告
    犯罪事實之判斷依據；如證人以聞自他人（即原始證人）在
    審判外之陳述作為內容之陳述，因非陳述其親自聞見或經歷
    之事實，而屬傳聞之詞，即無從藉由被告與其對質及對其詰
    問，以擔保其陳述內容之真實性，又因該他人（即原始證人
    ）非親自到庭作證，法院無從命其具結而為誠實之陳述，亦
    無從藉由被告對質詰問權之行使，以確認該傳聞陳述之真偽
    ，以之作為不利被告之證據，即侵害被告憲法上之對質詰問
    權，除法律另有規定外，應認不具證據能力，最高法院九十
    四年度臺上字第三九０七號判決可資參照。因之，被告甲○○上開所證：陳錦煌曾告以是被告戊○○說找一個人出來當
    舅媽就可以一節，顯係證人甲○○經由陳錦煌轉告所得知之
    訊息，並非其個人親眼目睹或親耳聽聞之事實，揆諸上開裁
    判意旨，自屬傳聞證據，無證據能力，不得採為判決之基礎
    。再者，被告戊○○係汽車經銷商之業務人員，車貸對保手
    續非其業務範圍，其僅係單純聯繫購車者與銀行行員接洽，
    縱認被告戊○○基於業績考量，於對保當時，就連帶保證人
    「彭秋霞」之身分，未提出質疑或提醒台新銀行職員丁○○
    用心查核，而有疏失之嫌，惟尚難憑此即推認被告戊○○與
    陳錦煌或被告乙○○、甲○○間，有共同偽造本票、車輛動
    產抵押契約書之犯意聯絡存在。另被告乙○○雖指稱：其兒
    子陳錦煌什麼都不懂，整個貸款過程應該是戊○○教的云云
    ，然此亦純屬被告乙○○個人之臆測之詞，難以憑採。
  (三)綜上所述，公訴人認被告戊○○涉有上開罪嫌所憑之證據，
    並未達通常一般人均不致有所懷疑，而得以確信其為真實之
    程度。此外，本院復查無其他積極證據足認被告戊○○有起
    訴書所載之偽造有價證券、行使偽造私文書、詐欺取財犯行
    。從而，被告戊○○犯罪尚屬不能證明，自應為被告戊○○
    無罪之諭知。
據上論斷，應依刑事訴訟法第二百九十九條第一項前段、第三百
零一條第一項，刑法第二條第一項前段、（修正前）第二十八條
、第二百零一條第一項、第二百十六條、第二百十條、第三百三
十九條第一項、（修正前）第五十五條、（修正前）第五十九條
、第二百零五條、第二百十九條，（修正前）罰金罰鍰提高標準
條例第一條前段，判決如主文。
本案經檢察官黃淑媛到庭執行職務。
中    華    民    國    95    年    9     月    12    日
            刑事第一庭    審判長法    官  周  淡  怡
                                法    官  吳  永  梁
                                法    官  周  莉  菁
以上正本證明與原本無異。
如不服本判決，應於判決送達後十日內向本院提出上訴狀（須附
繕本），上訴於臺灣高等法院臺中分院。
告訴人或被害人對於判決如有不服具備理由請求檢察官上訴者，
其上訴期間之計算係以檢察官收受判決正本之日期為準。
中    華    民    國    95    年    9     月    19    日
                                書記官  黃  當  易
附表：
編號一：
┌───┬───────┬┬────────┬─────┐
│共同發│發票日（民國）│票面金額（新臺幣）│備註      │
│票人  │              │                  │          │
├───┼───────┼─────────┼─────┤
│彭秋霞│八十八年十二月│六十九萬元        │          │
│      │五日          │                  │          │
└───┴───────┴─────────┴─────┘
編號二：
車輛動產抵押契約書、本票背面授權書「立授權書人」欄上偽造
之「彭秋霞」署押各一枚。
附錄本判決論罪科刑法條：
刑法第二百零一條第一項：
意圖供行使之用，而偽造、變造公債票、公司股票或其他有價證
券者，處三年以上十年以下有期徒刑，得併科三千元以下罰金。
刑法第二百十六條：
行使第二百十條至第二百十五條之文書者，依偽造、變造文書或
登載不實事項或使登載不實事項之規定處斷。
刑法第二百十條：
偽造、變造私文書，足以生損害於公眾或他人者，處五年以下有
期徒刑。
刑法第三百三十九條第一項：
意圖為自己或第三人不法之所有，以詐術使人將本人或第三人之
物交付者，處五年以下有期徒刑、拘役或科或併科一千元以下罰
金。


司法院資訊處製作；財團法人民間司法改革基金會備份。
